# 求助陈版主，审计报告日和报告出具日的区分

提问人：liuweisheng 时间：2022-06-06 10:04:35
审计报告日为报告正文末页注师签字后边注明的日期及报告附注最后一页的公司盖章落款日期，报告出具日不会在审计报告中有所体现，是这样理解吗。谢谢版主解惑

回答人：chenyiwei
一般是这样理解。“报告出具日”是完全实务性的概念，审计准则和相关监管规定是完全没有提及的。